【裁判字號】    92,易緝,170
【裁判日期】    921021
【裁判案由】    毒品危害防制條例
【裁判全文】
臺灣板橋地方法院刑事判決                        九十二年度易緝字第一七○號
    公  訴  人  臺灣板橋地方法院檢察署檢察官
    被    告    甲○○
右列被告因違反毒品危害防制條例案件案件，經檢察官提起公訴（九十一年度毒偵字
第三五四六號），因被告於本院準備程序中為有罪之陳述，嗣經本院合議庭裁定以簡
式審判程序審理，本院判決如左：
    主  文
甲○○施用第二級毒品，累犯，處有期徒刑陸月，如易科罰金，以參佰元折算壹日。
扣案之第二級毒品安非他命淨重壹公克、安非他命之殘渣袋壹個沒收銷燬之；另扣案
之吸食器壹組、玻璃球吸食器壹個、吸管分裝器壹支，均沒收之。
    事  實
一、甲○○曾於民國八十七年間因犯賭博罪，經臺灣臺北地方法院以八十七年度訴字
    第一六二○號判處有期徒刑四月確定，於八十八年八月十六日易科罰金執行完畢
    。復於九十年間因施用第二級毒品案件，經臺灣臺北地方法院以九十年度簡字第
    二０六七號判處有期徒刑六月確定，於九十年十月二十三日易科罰金執行完畢。
二、甲○○於八十七年間，因施用第二級毒品安非他命案件，經臺灣臺北地方法院裁
    定送觀察、勒戒後，認無繼續施用毒品之傾向，於八十八年一月二十九日，以八
    十七年度易緝字第四六三號判決免刑確定；復於因施用安非他命案件，經同院以
    八十八年度毒聲字第一一四八號裁定送觀察、勒戒後，認有繼續施用毒品之傾向
    ，由臺灣臺北地方法院檢察署檢察官先聲請強制戒治，並以九十年度毒偵字第一
    五０三號提起公訴，經臺灣臺北地方法院以九十年度簡字第二０六七號判處有期
    徒刑六月確定，強制戒治則於九十年三月十七日執行完畢。
三、甲○○猶不知悛悔，明知毒品安非他命屬毒品危害防制條例規定禁止持有、施用
    之第二級毒品，竟基於施用安非他命之犯意，於九十一年九月二十六日十六時許
    ，在臺北縣蘆洲市○○街十一巷二號六樓住處，以將安非他命置於吸食器內，再
    以火置其下方燒烤使安非他命產生煙霧加以吸用之方式，施用安非他命一次。嗣
    於九十一年九月二十六日二十三時三十分許，在其臺北縣蘆洲市○○街十一巷二
    號六樓住處經警查獲，並扣得安非他命淨重一公克、安非他命殘渣袋一個、吸食
    器一組、玻璃球吸食器一個（起訴書誤載為二個）、吸管分裝器一支，並由本院
    於九十一年十一月二十日以九十一年度毒聲字第三八一一號裁定令入戒治處所施
    以強制戒治一年。
四、案經臺北縣政府警察局蘆洲分局報請臺灣板橋地方法院檢察署檢察官偵查起訴，
    因甲○○於本院準備程序中為有罪之陳述，嗣經本院合議庭裁定以簡式審判程序
    審理。
    理  由
一、訊據被告甲○○對於其右揭施用安非他命之事實，坦承不諱，而被告於九十二年
    九月二十七日一時四十七分許，在臺北縣政府警察局蘆洲分局採取之尿液，送業
    經行政院衛生署認可之臺灣檢驗科技股份有限公司鑑定，經該公司以ＥＩＡ酵素
    免疫分析法初步檢驗，並以ＧＣ／ＭＳ氣相層析質譜儀法確認檢驗，鑑驗結果，
    確呈安非他命陽性反應之事實，有上開公司濫用藥物尿液檢驗報告一份附卷足憑
    。此外，並有扣案之安非他命淨重一公克、殘渣袋一個、吸食器一組、玻璃球吸
    食器一個、吸管分裝器一支足資佐證。事證明確，被告施用安非他命犯行，洵堪
    認定。
二、又被告於八十七年間，因施用第二級毒品安非他命案件，經臺灣臺北地方法院裁
    定送觀察、勒戒後，認無繼續施用毒品之傾向，以八十七年度易緝字第四六三號
    判決免刑確定；復於因施用安非他命案件，經臺灣臺北地方法院以八十八年度毒
    聲字第一一四八號裁定送觀察、勒戒後，認有繼續施用毒品之傾向，由臺灣臺北
    地方法院檢察署檢察官先聲請強制戒治，並以九十年度毒偵字第一五０三號提起
    公訴，並經臺灣臺北地方法院以九十年度簡字第二０六七號判處有期徒刑六月確
    定，被告復犯本案施用毒品安非他命犯行等情，有臺灣台北地方法院檢察署檢察
    官八十七年度偵字第四五一九號起訴書、九十年度毒偵字第一五０三號聲請簡易
    判決處刑書、臺灣臺北地方法院八十七年度易緝字第四六三號刑事判決、本院九
    十一年度毒聲字第三八一一號刑事裁定、臺灣高等法院被告全國前案紀錄表、全
    國施用毒品案件紀錄表等各一份附卷足憑，被告三犯施用毒品罪，自應依法論罪
    科刑。
三、按安非他命屬於毒品危害防制條例第二條第二項第二款規定之第二級毒品。核被
    告施用安非他命之行為，係犯毒品危害防制條例第十條第二項之施用第二級毒品
    罪。被告施用安非他命時之持有安非他命行為，為高度之施用行為所吸收，不另
    論罪。查被告曾於八十七年間，因犯賭博案件，經臺灣臺北地方法院判處有期徒
    刑四月確定，於八十八年八月十六日易科罰金執行完畢，復於九十年間因施用第
    二級毒品案件，經臺灣臺北地方法院判處有期徒刑六月確定，於九十年十月二十
    三日易科罰金執行完畢，有臺灣高等法院被告全國前案紀錄表、臺灣高等法院檢
    察署刑案紀錄簡覆表各一份在卷可考，五年以內再犯有期徒刑以上之本罪，為累
    犯，依刑法累犯之規定，加重其刑。爰審酌被告甲○○法施用第二級毒品安非他
    命，對個人身心戕害甚鉅，然於犯後尚能坦承犯行，及其品行、犯罪之動機、目
    的、手段、智識程度，所生危害等一切情狀，量處如主文所示之刑，並諭知易科
    罰金之折算標準，以示懲儆。
四、又扣案之第二級毒品安非他命淨重一公克及安非他命之殘渣袋一個，其與毒品於
    物理外觀上附合而難予析離，且如強予析離於經濟上亦所費不貲，是依社會一般
    通念，為警所查扣之殘渣袋與第二級毒品安非他命殘渣，業已結合成為一體而無
    從強加析離，是安非他命既屬毒品危害防制條例第十八條第一項前段所規定之違
    禁物，上開毒品與殘渣袋自亦應依前揭毒品危害防制條例第十八條第一項前段之
    規定，併予沒收銷燬之。另扣案之吸食器一組、玻璃球吸食器一個、吸管分裝器
    一支，均係供施用第二級毒品安非他命所用之物，且為被告所有，業經其供承在
    卷，爰依刑法第三十八條第一項第二款之規定宣告沒收之。
據上論斷，應依刑事訴訟法第二百七十三條之一第一項、第二百九十九條第一項前段
，毒品危害防制條例第十條第二項、第十八條第一項前段，刑法第十一條前段、第四
十七條、第三十八條第一項第二款，判決如主文。
本案經檢察官陳銘祥到庭執行職務。
中      華      民      國    九十二      年     十     月    二十一    日
                                臺灣板橋地方法院刑事第二庭
                                      法  官    潘  翠  雪
右正本證明與原本無異。
如不服本判決，應於判決送達後十日內向本院提出上訴狀 (應附繕本) ，上訴於臺灣
高等法院。
                                      書記官    張  成  龍
中      華      民      國    九十二      年     十     月    二十一    日


司法院資訊處製作；財團法人民間司法改革基金會備份。
